En reconversion professionnelle

Mon expérience dans le e-commerce m'a fait découvrir le web. Mon expérience de conseillère de mode m'a amenée à travailler ma relation client. Ces deux expériences pourront me permettre de mener à bien mon projet de Développeur web en free-lance.

F

FORMATION

BEP Métiers du Secrétariat | 2006 - 2008

Lycée Giraux Sannier - Saint-Martin-Boulogne

Brevet des Collèges | 2006

Collège Jean Rostand - Marquise



EXPERIENCE PROFESSIONNELLE

PROMOD | CONSEILLÈRE DE MODE | 2015 – AUJOURD'HUI Accueil et conseil clients, procédure d'encaissement, techniques de vente, merchandising, suivi et analyse des paramètres commerciaux

L'EFFET MODE | AUTO-ENTREPRENEUR | 2009 – 2014

Séléction des articles, rédaction des descriptifs produits, analyse de la tendance mode, mise en ligne des articles, e-merchandising Préparation et expédition des commandes, mise en place d'un programme fidélité, gestion des stocks, relation client mail, gestion courante, SAV, rédaction de communiqués de presse web, mise en place d'opérations commerciales, comptabilité.

ASSURANCE MMA | STAGIAIRE | mai 2007 – juin 2007 Stage de 3 semaines réalisé dans le cadre de ma première année de BEP secrétariat :

Suivi des dossiers clients : de l'édition des quittances au règlement en passant par le classement des dossiers et parfois les relances ou remboursements de trop perçu.



COMPETENCES CLES

Accueil

Force de proposition

Technique de vente

Suivi des paramètres
commerciaux



PERSONALLITE

Curieuse
Créative
Sens de l'écoute
Organisée



Emilie LAMPS

2: 06.32.89.90.96

: emilie.randoux@gmail.com



LANGUES

Anglais: niveau scolaire



INFOS EN +

Permis B + voiture Maîtrise Word et Excel Passionnée de photographie